臺灣士林地方法院小額民事判決
111年度士小字第897號
原      告  日若山莊管理委員會

法定代理人  徐夏勇  
訴訟代理人  王明麗  
被      告  互助室內裝修股份有限公司

法定代理人  鄒歷安  
上列當事人間給付管理費事件，本院於民國111年5月18日言詞辯
論終結，本院判決如下：   
    主  文
被告應給付原告新臺幣陸萬參仟玖佰伍拾元，及自民國一百一十
一年五月八日起至清償日止，按年息百分之十計算之利息。
原告其餘之訴駁回。
訴訟費用新臺幣壹仟元，其中新臺幣陸佰伍拾柒元由被告負擔，
餘由原告負擔。
本判決原告勝訴部分得假執行。　　
　　事實及理由要領
一、被告經合法通知，無正當理由而不於調解期日到場，爰依民
    事訴訟法第436條之12第1項之規定，准依到場原告之聲請，
    命即為訴訟之辯論，並由其一造辯論而為判決。
二、原告起訴主張：原告為日若山莊社區（下稱系爭社區）之區
    分所有權人推選管理委員而組織成立之管理組織，並依法申
    請備查在案，而被告自民國105年6月起為系爭社區門牌號碼
    新北市○○區○○00巷00號1樓房屋（下稱系爭房屋）之所有權
    人，依公寓大廈管理條例第18條及系爭社區管理規約規定，
    負有依規約及區分所有權人會議決議繳納公共基金及管理費
    之義務，若未於規定日期前繳納，管委會得起訴請求給付應
    繳金額並以未繳金額之年息10％收取遲延利息，且繼受人應
    繼受原區分所有權人欠繳管理費之義務，另依系爭社區管理
    費收取辦法第3條，住戶管理費以每月每坪新臺幣(下同）35
    元、停車管理費以每月每車位200元及電梯管理費以每月每
    戶250元（自110年1月起改為每月每戶150元）收費；詎被告
    未依規定繳納，迄今尚積欠103年1月起至111年4月共86期之
    管理費等費用，而系爭房屋依前開約定自103年1月起至109
    年12月止每月應繳管理費等費用計為1150元(計算式：20坪x
    35元＋200元＋250元=1150元)，另自110年1月起每月應繳管理
    費等費用計為1050元(計算式：20坪x35元＋200元＋150元=105
    0元)，合計為97300元(計算式：【1150元×70月】+【1050元
    ×16月】=97300元)，經原告多次催繳仍未繳納，並以存證信
    函催繳亦未獲置理，爰依公寓大廈管理條例、系爭社區管理
    規約及管理費收取辦法之法律關係提起本件訴訟，並聲明被
    告應給付原告97300元，及自起訴狀繕本送達翌日起至清償
    日止，按年息百分之10計算之利息。
三、得心證之理由：
　㈠原告主張被告自民國105年6月起為系爭房屋之所有權人，而
    系爭社區訂有管理規約及管理費收取辦法，住戶管理費以每
    月每坪35元、停車管理費以每月每車位200元及電梯管理費
    以每月每戶250元（自110年1月起改為每月每戶150元）收費
    ，若未於規定日期前繳納，管委會得起訴請求給付應繳金額
    並以未繳金額之年息10％收取遲延利息，被告迄今尚積欠105
    年6月起至111年4月止，以上開約定計算之管理費等費用合
    計63950元之事實，業據原告提出與其所述相符之欠費明細
    、管理費通知函、郵局存證信函、管理費催繳通知單、建物
    登記第三類謄本、日若山莊公寓大廈管理規約、日若山莊管
    理費收取辦法、住戶各項管理費用明細表等影本為證，而被
    告經合法通知無正當理由未到場，亦未提出書狀為任何具體
    的聲明及陳述，應堪信此部分之事實為真正。是原告依上開
    法律關係，請求被告應給付此部分之管理費等費用合計6395
    0元，自屬有據。
　㈡至原告雖主張系爭房屋尚積欠103年1月起至105年5月之管理
    費等費用計33350元，依系爭社區管理規約第10條第6項之規
    定，被告因繼受原區分所有權人欠繳管理費之義務而應由其
    繳納云云，固提出上開管理規約為證，然區分所有權之繼受
    人，應於繼受前向管理負責人或管理委員會請求閱覽或影印
    公寓大廈管理條例第35條所定文件，並應於繼受後遵守原區
    分所有權人依本條例或規約所定之一切權利義務事項，公寓
    大廈管理條例第24條第1項定有明文，而依原告提出之系爭
    社區管理規約第10條第6項（見本院卷第36頁）以觀，該項
    條文係於108年增訂，此為原告所不否認，被告則係於105年
    6月14日登記為系爭房屋之所有權人，此有本院依職權調取
    之土地建物查詢資料在卷可稽，足見被告取得系爭房屋之際
    ，系爭社區管理規約並無該項規定，而原告亦未舉證證明上
    開約定得適用於前開管理規約增訂前已生原區分所有權人欠
    繳之管理費，是依公寓大廈管理條例第24條第1項規定之意
    旨，原告主張被告應依上開增訂之管理規約內容給付此部分
    之管理費等費用計33350元，尚屬無據。
　㈢又給付無確定期限者，債務人於債權人得請求給付時，經其
    催告而未為給付，自受催告時起，負遲延責任；其經債權人
    起訴而送達訴狀，或依督促程序送達支付命令，或為其他相
    類之行為者，與催告有同一之效力，民法第229條第2項定有
    明文。查本件原告所請求管理費之遲延利息，業經前開管理
    規約第10條第5項約定為年息10％，此有系爭社區管理規約在
    卷可稽；而本件請求被告給付管理費事件，未經原告舉證證
    明定有期限，應認屬未定期限債務，依上開規定，被告應自
    受催告時起始負遲延責任，而本件起訴狀繕本，業於111年4
    月27日寄存送達於被告，此有送達證書附卷可參，是原告就
    上揭所得請求之金額，尚得請求自起訴狀繕本寄存送達生效
    之翌日即111年5月8日起至清償日止，按年息百分之十計算
    之利息。從而，原告依上開法律關係，求為判決如主文第1
    項所示，為有理由，應予准許，逾此範圍之請求，為無理由
    ，應予駁回。
四、本件係就民事訴訟法第436條之8第1項適用小額訴訟程序所
    為被告部分敗訴之判決，依同法第436條之20規定，應依職
    權就原告勝訴部分宣告假執行，另依同法第79條之規定職權
    確定訴訟費用額為1000元（第一審裁判費），其中657元應
    由被告負擔，其餘由原告負擔。
中　　華　　民　　國　　111 　年　　6 　　月　　1 　　日
                  士林簡易庭  法  官  黃雅君
　　　　　　　　　
以上正本係照原本作成。
如不服本判決，應於送達後20日內，向本院提出上訴狀並應記載
上訴理由，表明關於原判決所違背之法令及其具體內容與依訴訟
資料可認為原判決有違背法令之具體事實，如於本判決宣示後送
達前提起上訴者，應於判決送達後20日內補提上訴理由書（須附
繕本）。
中　　華　　民　　國　　111 　年　　6 　　月　   1　　日
                              書記官  吳俊明